臺灣新北地方法院板橋簡易庭民事裁定
111年度板聲字第184號
聲  請  人  許玉龍  
相  對  人  周家宏  
當事人間停止執行事件，本院裁定如下：
    主  文
聲請人供擔保新臺幣壹佰肆拾肆萬元後，本院一一０年度司執字
第五一一七四號清償票款執行事件之強制執行程序，關於相對人
併案執行部分（本院一一０年度司執字第九三八九六號），在本
院一一一年度板簡字第二一八三號確認本票債權不存在事件判決
確定或因和解、調解、撤回起訴等而終結之前，應暫予停止。
    理  由
一、按發票人主張本票係偽造、變造者，於本票准予強制執行裁
    定送達後20日內，得對執票人向為裁定之法院提起確認之訴
    ；發票人主張本票債權不存在而提起確認之訴不合於第1項
    之規定者，法院依發票人聲請，得許其提供相當並確實之擔
    保，停止強制執行，非訟事件法第195條第1項、第3項定有
    明文。
二、聲請意旨略以：相對人執有以原告名義所簽發之本票向本院
    聲請裁定，經本院以110年度司票字第790號裁定准予強制執
    行後，相對人即持為執行名義對聲請人聲請強制執行（即本
    院110年度司執字第93896號清償票款執行事件，嗣併入本院
    110年度司執字第51174號清償票款執行事件，下稱系爭執行
    事件），惟聲請人已對相對人提起確認本票債權不存在之訴
    ，聲請人願供擔保，請求在上開確認之訴判決確定前停止系
    爭執行事件之強制執行程序等語，業經本院調取111年度板
    簡字第2183號確認本票債權不存在事件案卷及上開執行事件
    案卷查閱無誤，聲請人聲請停止執行，合於非訟事件法第19
    5條第3項規定，應予准許。
三、又按法院為定擔保金額而准許停止強制執行之裁定者，該項
    擔保係備供債權人因停止執行所受損害之賠償，其數額應依
    標的物停止執行後，債權人未能即時受償或利用該標的物所
    受之損害額，或其因另供擔保強制執行所受之損害額定之，
    非以標的物之價值或其債權額為依據。本院審酌聲請人所提
    確認本票債權不存在之訴，訴訟標的金額為新臺幣（下同）
    6,000,000元，已逾150萬元，為得上訴第三審案件，審酌司
    法院頒布之「各級法院辦案期限實施要點」之規定，第一、
    二、三審簡易程序審判案件之辦案期限分別為10個月、2年
    、1年，共計3年10個月，加上裁判送達、上訴、分案等期間
    ，則兩造間本案訴訟審理之期限約需4年，以之預估為聲請
    人獲准停止執行因而致相對人執行延宕之期間。次查，相對
    人於系爭執行事件中聲請執行之債權金額為6,000,000元，
    是以相對人因停止強制執行程序所可能蒙受之利息損失為1,
    440,000元（計算式：6,000,000×6%×4年＝1,440,000）。職
    是，本院衡酌聲請人聲請停止強制執行應供擔保之金額以1,
    440,000元為適當，爰酌定如主文所示之相當擔保金額，予
    以准許。另本件停止執行裁定之效力僅及於本件聲請人與相
    對人間之系爭執行程序，尚不及於併案執行之其他債權人，
    附此指明。
四、依非訟事件法第195條，裁定如主文。
中　　華　　民　　國　　111 　年　　9 　　月　　8 　　日
                  臺灣新北地方法院板橋簡易庭
                      法　官　許珮育
以上正本係照原本作成。
如不服本裁定，應於送達後10日內，向本院提出抗告狀並表明抗
告理由，如於本裁定宣示後送達前提起抗告者，應於裁定送達後
10日內補提抗告理由書（須附繕本），並繳納抗告費新臺幣一千
元。
中　　華　　民　　國　　111 　年　　9 　　月　　9 　　日
                      書記官　吳昌穆